【裁判字號】    99,訴,88
【裁判日期】    991214
【裁判案由】    毒品危害防制條例
【裁判全文】
臺灣士林地方法院刑事判決                99年度訴字第87號
公  訴  人  臺灣士林地方法院檢察署檢察官
被      告  梁淑卿
選任辯護人  沙洪律師
上列被告因毒品危害防制條例案件，經檢察官提起公訴（98年度
偵字第15495 、15496 號）及追加起訴（99年度偵字第1554號）
，本院判決如下：
    主  文
梁淑卿犯如附表編號一至六罪名欄所示之罪，各處如附表編號一
至六宣告刑欄所示之主刑及從刑。應執行有期徒刑玖年。扣案之
NOKIA 廠牌行動電話壹支及門號0000000000號SIM 卡
壹張、未扣案販賣第二級毒品所得之財物新臺幣肆仟元均沒收，
其中犯罪所得新臺幣肆仟元部分，如全部或一部不能沒收時，以
其財產抵償之。
    事  實
一、梁淑卿明知甲基安非他命係毒品危害防制條例所列管之第二
    級毒品，不得販賣，竟分別為下列行為：
  (一)於民國99年10月2 日凌晨2 時53分許，因練瑞樹欲購買甲基
    安非他命施用，而以所持用門號0000000000號行動電話，撥
    打梁淑卿所有門號0000000000號之NOKIA 廠牌行動電話（下
    稱本案電話）聯絡，梁淑卿乃意圖營利，基於販賣第二級毒
    品甲基安非他命之犯意，與練瑞樹約定以新臺幣（下同）2,
    000 元之價格，買賣數量不詳之甲基安非他命，並約定於當
    日上午由練瑞樹前往梁淑卿住處或附近拿取，而達成購毒之
    合意。嗣梁淑卿因故未為毒品甲基安非他命之交付及價金之
    收取而未遂。
  (二)梁淑卿基於幫助販賣第二級毒品甲基安非他命之犯意，於98
    年10月3 日下午5 時18分許，以其所有本案電話撥打潘同良
    所持用門號0000000000號行動電話，通知潘同良其毒品上游
    某真實姓名年籍不詳綽號「阿有仔」之成年男子（下稱阿有
    仔）將前來，而與潘同良約定在臺北縣金山鄉磺港漁港旁公
    園（下稱磺港公園）見面。於當日下午6 時許，梁淑卿即帶
    同阿有仔至磺港公園，使阿有仔以1,000 元之價格，販賣數
    量不詳之甲基安非他命1 包予之潘同良。
  (三)於99年10月5 日上午某時許，因江庭豪欲購買甲基安非他命
    施用，而以所持用門號0000000000號行動電話，撥打梁淑卿
    所持用非本案電話之另支電話聯絡，梁淑卿乃意圖營利，基
    於販賣第二級毒品甲基安非他命之犯意，與江庭豪約定買賣
    1,000 元價格之甲基安非他命後，於當日上午11時許，江庭
    豪即前往梁淑卿位於臺北縣石門鄉石門村內石門89之1 號住
    處附近，由梁淑卿交付約0.3 公克之甲基安非他命1 包予江
    庭豪，並向江庭豪收取1,000 元。
  (四)於99年10月6 日上午10時4 分許，因練瑞樹欲購買甲基安非
    他命施用，而以所持用門號0000000000號行動電話，撥打梁
    淑卿所有之本案電話聯絡，梁淑卿乃意圖營利，基於販賣第
    二級毒品甲基安非他命之犯意，與練瑞樹約定為毒品甲基安
    非他命1 、2 包之買賣後，於當日上午11時17分許，練瑞樹
    即前往臺北縣金山鄉磺港漁港旁，由梁淑卿交付數量不詳之
    甲基安非他命1 包予練瑞樹，並向練瑞樹收取1,000 元。
  (五)梁淑卿意圖營利，基於販賣第二級毒品甲基安非他命之犯意
    ，於99年10月8 日中午12時16分許，以其所有之本案電話撥
    打潘同良所持用門號0000000000號行動電話，與潘同良約定
    買賣1,000 元價格之甲基安非他命，並由潘同良前來尋梁淑
    卿拿取毒品後，潘同良旋即前往梁淑卿位於臺北縣石門鄉石
    門村內石門89之1 號住處，由梁淑卿交付數量不詳之甲基安
    非他命1 包予潘同良，並向潘同良收取1,000 元。
  (六)於99年10月14日上午11時22分許，因練瑞樹欲購買甲基安非
    他命施用，而以所持用門號0000000000號行動電話，撥打梁
    淑卿所有之本案電話聯絡，梁淑卿乃意圖營利，基於販賣第
    二級毒品甲基安非他命之犯意，與練瑞樹約定買賣1,000 元
    價格之甲基安非他命後，於當日下午2 時22分許，梁淑卿再
    以本案電話致電練瑞樹前揭電話，要練瑞樹至位於臺北縣金
    山鄉之財團法人北海岸金山醫院（於99年10月1 日改制為國
    立臺灣大學醫學院附設醫院金山分院，下稱金山醫院）旁路
    口處交易，練瑞樹旋即前往該路口，由梁淑卿交付數量不詳
    之甲基安非他命1 包予練瑞樹，並向練瑞樹收取1,000 元。
    嗣經警對梁淑卿所有本案電話實施通訊監察後，持本院核發
    之98年度聲搜字第1471號搜索票，於98年11月4 日中午12時
    50分許，在臺北縣金山鄉○○路195 號梁淑卿前夫住處，搜
    索扣得梁淑卿所有之本案電話（含SIM 卡1 張）1 支、與本
    案無關之分裝袋242 個及針筒1 支等物，復於同日下午2 時
    50分許，在臺北縣石門鄉石門村內石門89之1 號梁淑卿住處
    ，搜索扣得梁淑卿所有但與本案無關之吸食器1 組而查獲。
二、案經臺北縣政府警察局金山分局報告臺灣士林地方法院檢察
    署檢察官偵查起訴。
    理  由
壹、關於證據能力
一、按被告之自白非出於強暴、脅迫、利誘、詐欺、疲勞訊問、
    違法羈押或其他不正之方法，且與事實相符者，得為證據；
    被告陳述其自白係出於不正之方法者，應先於其他事證而為
    調查，該自白如係經檢察官提出者，法院應命檢察官就自白
    之出於自由意志，指出證明之方法，刑事訴訟法第156 條第
    1 項、第3 項定有明文。本件被告梁淑卿對其於98年11月4
    日警詢時所為之供述（見98年度偵字第15495 號卷〈下稱偵
    卷一〉第17至18頁），先於99年3 月16日本院準備程序辯稱
    ：當時毒癮發作，非出於任意性而為供述（見審訴卷第29頁
    ），嗣於99年9 月28日本院準備程序及99年10月5 日本院審
    理時又辯稱：伊於警方在臺北縣金山鄉○○路195 號伊前夫
    住處搜索時，遭警打頭，在警局時又受警察恐嚇、脅迫，基
    於恐懼始配合製作警詢筆錄云云（見本院卷第67頁反面、第
    81頁）。經查：
  (一)本件原係警方持本院核發之98年度聲搜字第1471號搜索票，
    於98年11月4 日中午12時50分許，至臺北縣金山鄉○○路19
    5 號被告前夫住處、於同日下午2 時50分許，至臺北縣石門
    鄉石門村內石門89之1 號被告住處，實施搜索，乃合法發動
    之搜索，有搜索票、搜索扣押筆錄、扣押物品目錄表各1 份
    在卷可稽（見偵卷一第4 至13頁），復經本院調取該案聲搜
    卷宗核閱無訛。而警方在臺北縣金山鄉○○路195 號搜索之
    過程，據證人即到場實施搜索之女警洪彗榛證稱：伊等進去
    後喊被告名字，被告出來後，伊等就向被告表明身分、出示
    搜索票，其他支援警員到場後，被告就帶伊等到樓上去，有
    警員與被告溝通，請被告指出她房間所在，伊有看見他們溝
    通，該警員將手放被告肩膀上，像是怕她跑走，此外就沒有
    其他動作，伊搜索被告房間時，被告有在房間進進出出，並
    與其他警員講話，好像是說已經沒有在吸毒之類的話，但伊
    沒有聽到被告與警員有吵架、爭辯的聲音，除了被告有緊張
    哭泣情形外，也沒有看到被告與警員有衝突情形，被告哭泣
    應該是個人情緒因素，搜索過程中，陸續有人進來，除警員
    外，有個中年男子進來，有與被告打招呼等語（見本院卷第
    118 至119 頁），核與證人即另名到場實施搜索之警員劉宗
    鑫所證：伊等到的時候，被告在2 樓，她下來1 樓時，伊等
    出示搜索票後，被告就開始歇斯底里的哭，講話很大聲在拖
    延，後來上2 樓，被告一直哭到樓上，到了樓上還蹲下來哭
    ，但伊等沒有跟被告吵架或爭辯，有一間房間是鎖著的，伊
    等有叫被告開門，被告拖了很久才打開，伊沒有看到被告與
    警員有衝突情形等節若合（見本院卷第129 至130 頁），而
    證人即在後到場搜索之警員陳順源並證稱：伊是在磺港路已
    經開始搜索的中途才到場，伊去時只有看到被告及其前夫，
    伊有與被告前夫交談，大概談了被告涉及的案件，還有留電
    話，並說明搜索原由，伊後來先離開等語（見本院卷第104
    至105 頁），足見警方到場表明實施搜索初時，被告應有緊
    張、不願而情緒激動情形，然此為常情所見，自不能認係警
    方以不正方法所致，而警方固應有促請被告打開房門，惟自
    現場並無被告與警員爭吵情形、被告前夫亦在現場，被告仍
    能進進出出房間，並有他人前來與被告打招呼等情以觀，尚
    難認警方有施以強暴、脅迫或其他不正手段，且被告非但於
    偵訊時未向檢察官提及搜索時有受何要脅（見偵卷一第78至
    80頁），甚於99年3 月16日本院準備程序亦僅以警詢時藥癮
    發作，抗辯其警詢陳述之任意性，迄99年6 月2 日本院審理
    時，經詢以爭執自白任意性之具體內容，被告亦僅稱：警詢
    當時伊很緊張，只想盡快作完筆錄回家等語（見本院卷第37
    頁），全未述及搜索部分，則縱使被告於受搜索當時有緊張
    、激動及由警員促請打開房門之情形，亦難認此等情況對於
    被告後來警詢筆錄之製作有何影響。
  (二)被告於98年11月4 日警詢錄音帶，經本院勘驗結果，乃略以
    ：除紀錄詢答逐字譯文外，錄音中夾雜有其他人聲、電話聲
    ，為詢問之警員中途亦有與其他警員談話，於警員詢問被告
    是否同意夜間詢問時，並未聽見被告有向警員詢問「夜間詢
    問有什麼差別」，全部錄音中，亦未聽見警員有拍桌子罵被
    告之情形，惟於警員詢問被告是否要請家裡人來時，警員出
    現不耐煩之爭辯語氣，但並未口出任何恐嚇言詞，詢答過程
    中，警員有給予被告思考時間，並讓被告對其所為陳述作澄
    清之機會，且問答中途，被告尚向警員詢以譯文剩下多少要
    問，彼此互相交談，為連續錄音，一問一答等情，有勘驗筆
    錄可稽（見本院卷第91頁反面至第103 頁），而該警詢逐字
    譯文內容，經核與警詢筆錄所載內容相符，此亦為辯護人陳
    明：被告就錄音內容與筆錄記載相符一節不爭執在卷（見本
    院卷第67頁反面）。證人即製作被告警詢筆錄之警員陳順源
    則證述：警詢筆錄係在偵查隊辦公室製作，那是開放空間，
    伊因聽通訊監察錄音時，有聽到被告前夫有與被告下線通話
    ，亦常聽到被告向下線說她前夫去哪裡，像是去買貨之類，
    所以伊問被告其前夫是否也在賣藥，被告否認，伊也未繼續
    追問，並沒有說要辦被告前夫等語（見本院卷第106 、107
    頁）。再就本院勘驗之詢答內容以觀（見本院卷第91頁反面
    至第103 頁），可知警員除告知被告所涉罪名外，三度告知
    刑事訴訟法第95條所定權利，並一再向被告確認是否要聽通
    訊監察錄音或僅看譯文，而被告回答之內容並非全部承認，
    反多為否認，警員均讓被告自行回答，並無要求被告應為如
    何陳述，且被告均能針對警員問題應答，無意識不清之狀況
    ，核與證人陳順源證述：警詢筆錄製作當時，被告精神狀況
    並無藥癮發作情形，但講話很小聲，伊也沒有感覺到被告有
    緊張或害怕的情況等節相符（見本院卷第106 頁反面），足
    認被告於警詢當時既無藥癮發作致意識不清，亦未受有如其
    所述警方恐嚇配合之情。
  (三)辯護人固為被告辯稱：警詢時被告對「夜間訊問」並不清楚
    ，且法律有賦予被告委任律師之時間，如警員未完整說明，
    會影響被告自由意志云云（見本院卷第81頁反面）。然觀諸
    本院勘驗逐字譯文中，關於開始本案詢答前之權利告知內容
    （見本院卷第92頁），乃以：
    問：（國語）你因毒品危害防制條例案齁，於受訊問時得行
        使下列權利，得保持沈默無需違背自己之意思而為陳述
        ，得選任辯護人，得請求調查有利之證據，（臺語）這
        樣了解某？
    答：（沈默）
    問：（臺語）這樣妳有了解某？妳可以選律師，齁，也可以
        墊墊嚨麥講話嘛不要緊，齁，可以請求調查有利的證據
        ，這三項權利妳有了解某？
    答：（略遲5秒回答）有。
    問：現在時間是98年11月4 日17時30分，屬於法定夜間時段
        ，妳是否同意接受夜間詢問？同意嗎？
    答：同意。
    問：妳現在意識精神狀況清楚嗎？
    答：清楚。
    問：（臺語）可以接受警方問筆錄嗎？
    答：可以。
    問：（臺語）剛講的這些資料有正確嗎？
    答：正確。
    問：有其他前科某？
    答：沒有。
    問：剛跟妳講的權利妳有了解某？
    答：了解。
    問：（臺語）就是這三項權利，妳可以墊墊嚨麥講話，我尬
        妳問妳嚨麥講話嚨不要緊，我就尬妳打（字）妳不講話
        ，齁，妳可以選叫律師，齁，妳可以請求調查有利的證
        據，阿捏這三項妳有了解某？
    答：嗯。
    問：什麼嗯，現在在錄音。
    答：了解，了解。
    問：（臺語）了解不了解？有阿某這樣就好。
    答：（臺語小聲）了解，了解。
    問：（臺語）妳要請律師還是妳家裡的人來某？
    答：（臺語小聲）叫家裡的人來。
    由此可見警方以國語說明權利後，二度以臺語白話再為說明
    ，且詢以是否同意夜間詢問後，並再次向被告確認意識精神
    狀況、可否接受問筆錄，而詢問被告是否委任律師時，被告
    已逕答以「叫家裡的人來」，顯然並無辯護人所稱未向被告
    完整說明訴訟權利之情。又警員對於被告求為通知「阿伯」
    到場乙事，雖有表示不耐而與被告爭辯情形，惟觀諸逐字譯
    文內容（見本院卷第92頁反面），乃以：「問：（臺語）要
    叫誰來？答：就…那個…。問：（臺語）我剛…妳剛不是打
    了嗎？妳丈夫不是不在？答：（臺語）嗯？某啦，我不是要
    叫他啊。問：（臺語）那妳要叫誰？妳家裡的人只有妳老爸
    、妳老母和妳丈夫，妳要叫誰？妳要叫別人，要叫親戚五十
    的那怎麼可以？親人就是妳的親人，是吧？答：（臺語）對
    阿，我要叫我阿伯。問：（臺語）妳阿伯？阿伯算親人？答
    ：（臺語）阿？」，可見製作筆錄前，警方已有讓被告電話
    通知親友，被告猶向警要求通知「阿伯」，警員始生不耐，
    足認警方並非基於惡意與被告爭辯，況刑事訴訟法上本無警
    詢時應由被告指定親人到場之相關規定，則警員就此縱有不
    耐而與被告爭辯，亦難認屬違法或不正。綜合上情，難認警
    方有何以不正方法取供情形，足認被告於警詢供述（包括不
    利於己之自白部分），均係出於自由意志而具有任意性，且
    被告自白部分亦與本院所認定之事實相符（詳後述）。
  (四)至辯護人雖又為被告辯稱：警詢錄音有中斷3 次以上，與法
    律規定須全程連續錄音並不相合，被告警詢陳述沒有證據能
    力云云（見本院卷第104 、142 頁）。惟依刑事訴訟法第10
    0 條之1 第1 項、第100 條之2 規定，檢察官訊問被告或司
    法警察（官）詢問犯罪嫌疑人時，除有急迫情況且經記明筆
    錄者外，應全程連續錄音；必要時，並應全程連續錄影。揆
    其立法意旨，乃在建立訊（詢）問筆錄之公信力，並促使偵
    （調）查機關恪遵訊（詢）問程序之規定，以確保程序之合
    法正當。因此，舉凡與實現正當法律程序有關之偵（調）查
    機關不作為與作為義務之遵守，諸如禁止以不正方法訊（詢
    ）問、不得於夜間詢問及踐行同法第95條之告知程序等，悉
    在擔保之範圍內，非僅止於確保自白之任意性。是被告之自
    白縱經證明係本諸自由意志所為，而非出於不正之方法，亦
    難謂其受正當法律程序保障之訴訟上權益，業已完全獲得滿
    足，並得據以免除或減輕上開為擔保偵（調）查機關恪遵訴
    訟上作為與不作為規定，所課予應全程錄音或錄影之義務。
    檢察官、司法警察（官）未依規定全程連續錄音或錄影所進
    行之訊（詢）問筆錄，亦屬違背法定程序取得之證據，其有
    無證據能力，仍應由法院適用同法第158 條之4 規定，依個
    案之具體情狀，審酌人權保障及公共利益之均衡維護，予以
    客觀權衡判斷之（最高法院96年度臺上字第4908號判決參照
    ）。查被告前開警詢錄音帶經本院勘驗結果，固有中斷錄音
    4 次之情形，然第1 次中斷係為播放通訊監察錄音予被告聆
    聽（見本院卷第95頁），第2 次中斷則係在就第1 份監聽譯
    文詢問被告後，第2 份監聽譯文開始詢問前（見本院卷第97
    頁反面），第3 次中斷係因錄音帶換面之故（見本院卷第10
    0 頁），第4 次中斷則係因為詢問之警員接聽行動電話（見
    本院卷第103 頁），顯然中斷錄音均非警方基於惡意主觀意
    圖，且客觀情節亦非重大，又中斷後接續錄音，亦未聽到被
    告有何異狀，而筆錄內容與錄音或譯文內容相符，並未出現
    錄音內容所無者，無侵害被告權益情形及對被告在訴訟上防
    禦有何不利益，且被告所涉犯行係最輕本刑有期徒刑7 年以
    上之重罪，其行為所生危害相當重大，若禁止使用該證據，
    對於抑制違法蒐證之效果亦不大，另由前述中斷錄音之原因
    、中斷錄音前後詢答之情境並無異常，及筆錄內容與錄音內
    容相符以觀，顯見縱使未中斷錄音，仍會有相同結果，爰本
    於人權保障與公共利益之均衡維護精神，依比例原則，應認
    被告前揭具任意性之警詢筆錄有證據能力。
二、次按被告以外之人於審判外之言詞或書面陳述，除法律有規
    定外，不得作為證據，刑事訴訟法第159 條第1 項定有明文
    。本件證人潘同良、練瑞樹、江庭豪乃被告以外之人，其等
    警詢陳述，業經辯護人以屬於審判外之陳述而不同意作為證
    據（見審訴卷第29頁，本院卷第131 頁），檢察官復未舉證
    證明上開證人之警詢陳述，有何較可信之特別情況，且為證
    明犯罪事實所必要之情形，依上規定，該等證人之警詢陳述
    ，自不得作為認定被告有罪之證據。
三、再按被告以外之人於偵查中向檢察官所為之陳述，除顯有不
    可信之情況者外，得為證據；證人、鑑定人依法應具結而未
    具結者，其證言或鑑定意見，不得作為證據，刑事訴訟法第
    159 條之1 第2 項、第158 條之3 分有明文。又偵查中檢察
    官為蒐集被告犯罪證據，訊問證人旨在確認被告嫌疑之有無
    及內容，與審判期日透過當事人之攻防，調查人證以認定事
    實之性質及目的，尚屬有別。偵查中訊問證人，法無明文必
    須傳喚被告使之得以在場，刑事訴訟法第184 條第2 項亦僅
    規定因發見真實之必要，得命證人與被告對質，是檢察官偵
    查中雖未命證人與被告對質，尚非違法。此項未經被告對質
    之被告以外之人於偵查中向檢察官所為之陳述，依刑事訴訟
    法第159 條之1 第2 項之規定，原則上屬於法律規定為有證
    據能力之傳聞證據，於例外顯有不可信之情況，始否定其得
    為證據。現行刑事訴訟法關於行通常審判程序之案件，為保
    障被告之反對詰問權，復對證人採交互詰問制度，其未經詰
    問者，僅屬未經合法調查之證據，並非無證據能力，而禁止
    證據之使用。此項詰問權之欠缺，非不得於審判中由被告行
    使以資補正，而完足為經合法調查之證據。倘被告於審判中
    捨棄對質、詰問權，自無不當剝奪被告對質、詰問權行使之
    可言（最高法院99年度臺上字第4912號判決參照）。本件證
    人潘同良、練瑞樹、江庭豪於偵訊時向檢察官所為之陳述，
    已經具結，且查無有何顯不可信之情狀，另本院審理時依檢
    察官及辯護人之聲請，已經傳喚潘同良、江庭豪到庭行對質
    詰問，完足合法之調查。而證人練瑞樹經本院合法傳喚未到
    後，雖二度拘提仍不到庭，有卷附拘票、報告書可按（見本
    院卷第75至76、142-4 至142-6 頁），但經本院詢問檢察官
    、被告及辯護人意見時，其等均稱「無」（見本院卷第130
    頁反面），可認係捨棄對質詰問權之行使，依上說明，證人
    練瑞樹於偵訊時向檢察官所為之陳述，即難謂屬未經合法調
    查之證據，是上開證人之偵訊證述，自均有證據能力。
四、其餘本件資以認定事實所憑之卷證資料，檢察官、被告及辯
    護人於本院準備程序、審理時均不爭執證據能力（見審訴卷
    第29頁，本院卷第130 頁反面至第132 頁），且無證據證明
    係公務員違背法定程序所取得，又卷內書證亦無刑事訴訟法
    第159 條之4 第1 款、第2 款之顯有不可信情況，均有證據
    能力。
貳、實體部分
一、被告坦承：本案電話（連同SIM 卡）為其所有並為其所持用
    ，本案電話與門號0000000000、0000000000、0000000000號
    等行動電話之本件通訊監察譯文內容均係伊所為通話內容，
    於98年10月3 日下午6 時許，伊有至磺港公園內，同時阿有
    仔及潘同良亦均在場，該2 人並為甲基安非他命之交易等情
    （見偵卷一第17、79頁，本院卷第42頁反面），核與證人練
    瑞樹、潘同良、江庭豪證述門號0000000000、0000000000、
    0000000000號等行動電話分別為渠等持用、本案電話與上開
    各該門號行動電話之本件通訊監察譯文內容係渠等與被告之
    通話內容（見偵一卷第70頁，98年度偵字第15496 號卷〈下
    稱偵卷二〉第46頁，99年度偵字第1554號卷〈下稱偵卷三〉
    第42至43頁，本院卷第40頁反面、第43頁反面）、證人潘同
    良證述伊於98年10月3 日下午6 時許，在磺港公園內與阿有
    仔為甲基安非他命之交易時被告也在場（見偵卷一第70頁，
    本院卷第41頁反面）之情節相符，並有卷附本案電話通聯紀
    錄上載有：申裝人姓名梁淑卿，及與練瑞樹、潘同良、江庭
    豪於本件通訊監察譯文所載時間均有通聯情形可按（見偵卷
    一第110 至117 頁，偵卷二第82至88頁），首堪認定。
二、被告雖矢口否認犯行，辯稱：伊沒有販賣甲基安非他命予練
    瑞樹、潘同良、江庭豪，98年10月3 日那次是潘同良要向伊
    分討安非他命，但伊沒有，潘同良要伊聯絡阿有仔，約在磺
    港公園，伊等3 人是各自前往，潘同良與阿有仔他們自己談
    要買毒品的事，江庭豪是伊表弟，電話通聯係江庭豪要幫伊
    介紹比較好的毒品，伊與江庭豪會彼此請對方施用毒品，但
    沒有交易，根本就沒有講到錢云云（見偵一卷第79至80頁，
    審訴卷第28頁，本院卷第42頁反面、第46頁）。辯護人則為
    被告辯稱：98年10月2 日是練瑞樹欲向被告借2,000 元之安
    非他命，被告一再婉拒，並以代為調調看敷衍，並無販賣毒
    品之犯意，其後即未再聯絡，更無見面交易；98年10月3 日
    被告僅係以幫助施用之犯意所為，沒有販賣之故意；98年10
    月5 日並無被告與江庭豪之通訊監察譯文或通聯紀錄，又被
    告係無償轉讓江庭豪毒品；98年10月6 日被告僅代練瑞樹向
    他人調取毒品，又自手機基地臺位址來看，被告與練瑞樹當
    日並未見面；98年10月8 日被告與潘同良雖有電話通聯，但
    自被告手機基地臺移動情形來看，被告當日12時許並未與潘
    同良見面交易毒品；98年11月14日被告與練瑞樹僅有電話通
    聯，自二人手機基地臺位址來看，均與金山醫院相差甚遠，
    並未見面云云（見審訴卷第28、34至44頁，本院卷第133 、
    137 至141 頁）。
三、惟查：
  (一)關於事實欄一(一)部分：
  1.依98年10月2 日凌晨2 時53分36秒練瑞樹（Ｂ）以所持用門
    號0000000000號行動電話撥打予被告（Ａ）所有本案電話通
    話之通訊監察譯文（見偵卷一第26頁），其內容乃以：
    Ｂ：ㄟ妳今天這個很好ㄋ，再弄2,000 來，我明天中午一定
        還妳。
    Ａ：我現在沒空啦。
    Ｂ：我中午前一定弄給妳。
    Ａ：我現在沒了。
    Ｂ：不然妳有的話留給我，一樣今天這種的。
    Ａ：我幫你調調看。
    Ｂ：反正早上就跟妳拿了。
    Ａ：好啦。
    據證人練瑞樹於偵訊時證稱：電話中說的數字「2,000 」是
    指交易安非他命的價格，伊購買毒品是要自己吸食等語（見
    偵卷二第46、47頁），而毒品交易以「還錢」為代表價金交
    付之「黑話」，乃本院審理毒品案件於職務上所已知之事實
    ，依此觀諸前揭練瑞樹與被告之通訊監察譯文內容，其意無
    非係練瑞樹欲向被告購買2,000 元價格之數量不詳甲基安非
    他命，並強調於當日中午前必定給付價金，雖被告當時表示
    身上並無毒品，惟仍應允向他人籌調毒品為給付，並彼此約
    定於當日上午交付毒品，核與社會上一般購物時，販售者無
    現貨而先應允成交再另調貨給付之買賣常情相符，尤自被告
    應允練瑞樹當日上午取貨之對話益徵此情。顯見雙方已就買
    賣毒品之數量、價格、交易時間等重要內容有所意思表示而
    達成契約之合致，自屬已著手於販賣毒品構成要件之行為無
    訛。又自前揭通話中，被告開始時雖表示「沒空」、「現在
    沒了」，但練瑞樹竟一直強調當日中午以前一定給付價金，
    被告再為應允調貨，足見價金之交付為二人約定之重要決定
    因素，堪認被告確有營利意圖至明。
  2.辯護人雖為被告辯稱：當日通聯是練瑞樹欲向被告借2,000
    元之安非他命，被告一再婉拒，並以代為調調看敷衍，並無
    販賣之犯意云云。然證人練瑞樹於偵訊時已明證：「2,000
    」係指交易安非他命之價格（見偵卷二第46頁），核與前揭
    通訊監察譯文之通話意旨相符。且練瑞樹如真僅係向被告商
    借甲基安非他命施用，豈有在被告覆以「沒空」、「現在沒
    了」之後，仍一再強調當日中午前一定給付價金之理，而被
    告如真僅係受練瑞樹要求借予甲基安非他命而欲對之敷衍，
    則其當時身上既無甲基安非他命，自僅需直接說明回絕，或
    單純應允如有取得時再予出借，實無在練瑞樹一再強調一定
    支付價金後，而覆稱「我幫你調調看」，甚至明確應允當日
    上午交付之理。況練瑞樹所稱「中午一定還妳」、「中午前
    一定弄給妳」，如真係指返還甲基安非他命，則練瑞樹既能
    在當日中午前自其他來源取得甲基安非他命，何需再向被告
    商借，甚且豈有於當日上午（中午前）先向被告拿取甲基安
    非他命後，再同時（中午前）從另處取還被告，多此一舉之
    理。辯護人前揭所辯，顯與事理未合，自不足採。
  3.再證人練瑞樹固於偵訊時證稱：98年10月2 日凌晨，在磺港
    漁港旁，伊給被告現金1,000 元，被告給伊安非他命1 包云
    云（見偵卷二第47頁）。然依練瑞樹所持用門號0000000000
    號行動電話及被告所有本案電話之98年10月2 日通聯紀錄（
    見偵卷二第68至69頁、第82頁），被告及練瑞樹除當日凌晨
    有如上通聯外，即未再見有何其他通聯紀錄，且練瑞樹所持
    用之該行動電話當日所有通聯所經之基地臺位址，均在臺北
    縣石門鄉茂林村茂林社區86之1 號3 樓頂，而被告所有本案
    電話當日所有通聯所經之基地臺位址，則均在臺北縣金山鄉
    ○○路258 號4 樓，足見被告與練瑞樹於98年10月2 日凌晨
    為毒品交易之約定後，當日即均未再有電話通聯，而2 人當
    日行蹤亦未見有接近之情，是被告當日是否有實行交付毒品
    予練瑞樹，實屬有疑，此外復查無其他積極證據足認被告當
    日有實行交付毒品之舉，則依罪疑唯輕之原則，應從有利被
    告之認定，認被告與練瑞樹於當日凌晨為買賣甲基安非他命
    之約定合致後，被告因故而未為毒品之交付。
  (二)關於事實欄一(二)部分：
  1.證人潘同良於偵訊及本院審理時均一致證稱：98年10月3 日
    下午5 時許，伊以所持用門號0000000000號行動電話與被告
    所有本案電話聯絡，到達磺港公園後，被告帶阿有仔一起來
    ，由阿有仔拿安非他命給伊，伊將現金1,000 元拿給阿有仔
    等語明確（見偵卷一第70頁，本院卷第40頁反面、第41頁反
    面）。而被告所有本案電話與潘同良所持用門號0000000000
    號行動電話當日通聯之通訊監察譯文（見偵卷一第24頁），
    其內容乃以：
  (1)下午5 時18分26秒被告（Ａ）撥打予潘同良（Ｂ）：
    Ａ：我朋友等一下要下來，看你要不要？
    Ｂ：多久？
    Ａ：很快。
    Ｂ：好。
  (2)下午5 時20分51秒被告（Ａ）撥打予潘同良（Ｂ）：
    Ａ：你要，要快一點，他要到了。
    Ｂ：我現在過去嗎？
    Ａ：10分鐘。
    Ｂ：好。
  (3)下午6 時3 分26秒被告（Ａ）撥打予潘同良（Ｂ）：
    Ａ：你到了嗎？
    Ｂ：我現在要過去了。
    Ａ：我跟你說，你直接到我家對面那個公園等就好。
    Ｂ：好。
    據證人潘同良於本院審理時證稱：98年10月3 日那次是被告
    先打電話給伊，被告於電話中有提到朋友要來，被告是要問
    買毒品的事情等語（見本院卷第40頁反面至第41頁），足徵
    該等通話之意乃被告主動電話通知潘同良其毒品上游將至，
    詢問潘同良是否購毒，經潘同良應允後，再於該毒品上游到
    達前，以電話通知潘同良至磺港公園內交易，核與證人潘同
    良前揭所述與被告電話聯繫後，乃至約定地點，向被告帶同
    前來之阿有仔洽購甲基安非他命，並由阿有仔交付甲基安非
    他命及收取價金之情相合。又衡以證人潘同良於本院審理時
    證稱：伊不認識阿有仔，且與被告通電話時不知被告要向何
    人拿毒品，亦不知阿有仔電話，被告沒有向伊說過她施用的
    毒品來源等語（見本院卷第38頁反面、第42頁），則若非被
    告帶同阿有仔前往約定交易地點，潘同良實未能知向何人洽
    購甲基安非他命。再被告於警詢時，除供稱：98年10月3 日
    伊與潘同良約在磺港公園，等伊毒品上游阿有仔，他們交易
    安非他命外（見偵卷一第17頁），並就潘同良於當日與阿有
    仔交易後再度致電被告之通訊監察譯文內容：「（下午6 時
    27分33秒被告〈Ａ〉撥打予潘同良〈Ｂ〉）Ａ：怎樣啦？Ｂ
    ：沒啦，問妳工具有沒有方便？Ａ：等一下啦」（見偵卷一
    第24頁），具體陳明緣由：工具就是安非他命吸食器，潘同
    良與阿有仔交易安非他命，潘同良就跟伊借安非他命吸食器
    （見偵卷一第17頁），益徵上情屬實，及被告於偵訊時復為
    自白：伊曾帶阿有仔與潘同良會面，由阿有仔販賣安非他命
    給潘同良等情（見偵卷一第79頁），亦核與前述事證相符。
    稽上各情，足認阿有仔確因被告以電話聯繫潘同良並帶領至
    約定地點之方式施以助力，而得與潘同良接洽並遂行販賣甲
    基安非他命之行為無疑。
  2.證人潘同良於本院審理時固一度證稱：98年10月3 日那次，
    伊真的是跟阿有仔拿的，被告並沒有陪同在場，係伊叫被告
    打電話給阿有仔，叫阿有仔去公園拿安非他命給伊云云（見
    本院卷第38頁）。惟潘同良亦供證：被告未曾告知伊其毒品
    來源，伊不認識阿有仔等情，則潘同良實無可能逕請被告聯
    絡阿有仔單獨至約定地點與之交易毒品，其前開所證已非合
    理。嗣經本院於審理時再三向潘同良確認：「（問：請確定
    於偵訊中所言是否實在？）不實在，因為內容不同」、「（
    問：不實在之處為何？〈經證人潘同良再行檢視偵訊內容後
    〉）實在」、「（問：請據實說明，你於偵訊中稱10月3 日
    被告跟阿有仔過來，拿了1,000 元給阿有仔，安非他命也是
    阿有仔拿給你的，你是先跟被告通電話，到場之後她就帶了
    阿有仔過來，陳述是否實在？）實在」（見本院卷第40頁反
    面、第41頁），迄詰問終了已無再為翻異之詞，而被告於同
    次審理時亦供承：10月3 日那次，阿有仔與潘同良交易時，
    伊亦在場目睹渠等2 人見面、交易（見本院卷第42頁反面）
    ，顯見潘同良首開被告不在場之證述核屬迴護被告之詞，自
    不足據為有利被告之認定。至被告於本院審理時雖辯稱：98
    年10月3 日那次是潘同良要向伊分討安非他命，但伊沒有，
    潘同良要伊聯絡阿有仔，約在磺港公園，伊等3 人是各自前
    往，潘同良與阿有仔他們自己談要買毒品的事云云。惟被告
    於偵訊時已供明：伊原本就有約阿有仔，潘同良打電話問伊
    ，伊說伊沒有，但伊上游要來等語（見偵卷一第79頁），已
    與其審理時所辯不一，且被告於審理時所辯，先稱伊因沒有
    安非他命，故聯絡阿有仔，嗣又稱伊因還有安非他命，故該
    次未向阿有仔拿貨（見本院卷第42頁反面），前後矛盾，益
    見情虛，又與潘同良上開所證阿有仔係由被告帶同前來之情
    不符，足認被告審理時所辯，顯係為迎合證人前揭迴護之詞
    ，並不可採。
  3.又觀諸上開通訊監察譯文內容，被告與潘同良並未有毒品交
    易具體內容之約定，且被告亦僅帶同阿有仔到場，既未為毒
    品甲基安非他命之交付，亦無毒品價金之收取，是其所為固
    有促成阿有仔販賣甲基安非他命予潘同良之助力，惟應僅係
    基於幫助之犯意，參與販賣毒品犯罪構成要件以外之行為。
    至辯護人雖為被告辯稱：被告僅係以幫助施用之犯意所為云
    云。然潘同良已供述當日係被告先打電話問伊買毒之事，且
    自該通訊監察譯文內容以觀，被告致電潘同良時即刻詢以「
    我朋友等一下要下來，看你要不要？」，嗣又帶同阿有仔前
    往與潘同良為毒品交易，其意自在促成該次毒品買賣交易，
    而非在於幫助施用至明，辯護人所辯自無足取。
  (三)關於事實欄一(三)部分：
  1.證人江庭豪於偵訊時已明確證稱：98年10月5 日上午11時許
    ，在臺北縣石門鄉內石門89之1 號被告住處附近，伊以1,00
    0 元之價格，向被告購買約0.3 公克之甲基安非他命1 包，
    伊購買安非他命是為自己吸食等語（見偵卷三第43頁），於
    本院審理時依然堅證：當日伊有以電話與被告約定購買1,00
    0 元安非他命，伊並至被告石門住處附近，被告有交付伊安
    非他命等語（見本院卷第43、46頁）。參諸江庭豪與被告於
    江庭豪所證前揭毒品交易前後之98年10月3 日、98年10月6
    日電話通聯之通訊監察譯文（見偵卷一第36至37頁），其內
    容均關於毒品詢價、介紹賣家等與毒品相關事宜，此經江庭
    豪證述屬實（見偵卷三第42至43頁，本院卷第43頁反面至第
    45頁），被告亦為如是供述（見審訴卷第28頁），足徵江庭
    豪確有因毒品而與被告聯繫，並知被告處有甲基安非他命之
    情形。再衡以江庭豪前揭之該次購毒證述，既無當日相關通
    訊監察譯文，如江庭豪有在其所涉施用毒品案件，欲供出毒
    品來源而獲邀減刑之動機，亦應從既有如98年10月3 日、98
    年10月6 日通訊監察譯文可供憑佐者而為證述，斷無捨此不
    為，竟於偵訊時具結後再突然編謊證述無相關通訊監察譯文
    之98年10月5 日毒品交易，反自陷偽證刑責之理。況依江庭
    豪及被告之一致供述，其二人非但熟識，甚為表親，江庭豪
    更無空穴來風構陷被告之理。併酌以被告確有本件其他販賣
    甲基安非他命之情（詳前後所述）。綜上足認江庭豪前揭所
    證應係真實，乃屬可信，被告與江庭豪於上開時地，確有毒
    品甲基安非他命之交易無訛。
  2.證人江庭豪固於本院審理時證稱：「（檢察官問：你於偵訊
    中證述於98年10月5 日有以1,000 元向被告購買安非他命，
    是否屬實？）我確實是這樣回答，實際情形是被告有給我毒
    品，但沒有向我收錢」云云（見本院卷第43頁）。然江庭豪
    已於偵訊時明確具體證述：伊以1,000 元代價，向被告購買
    約0.3 公克之安非他命1 包（見偵卷三第43頁）。江庭豪雖
    於本院審理時證稱：之前偵訊中沒有這樣回答，是因為之前
    是問說「你有沒有跟她買1,000 元」，還說譯文有就是有，
    而且也沒有問伊說被告有沒有收錢，只問伊說譯文是否屬實
    ，伊就這樣講云云（見本院卷第45頁反面），然江庭豪所證
    之98年10月5 日該次交易，並未有相關通訊監察譯文，顯係
    其主動供述，是其前揭所證顯屬無稽，已難遽信。且自其於
    偵訊時之問答脈絡以觀：「（問：於上述期間與被告買賣安
    非他命？）是，是被告賣安非他命給我」、「（問：98年10
    月5 日11時，在臺北縣石門鄉內石門89之1 號被告住處附近
    ，你以1,000 元的代價，向被告購買安非他命1 包0.3 公克
    ？）是」、「（問：為何通聯譯文中沒有顯示？）我有撥打
    被告另外一支電話聯絡，她有2 支電話」、「（問：還有其
    他次向被告購買安非他命？）沒有，就只有這次」（見偵卷
    三第43頁），足徵檢察官係針對江庭豪與被告關於「買賣」
    甲基安非他命之情為訊問，而依江庭豪於審理時供稱：因為
    伊與被告係親戚，所以有時被告會請伊施用安非他命，有時
    伊也會請被告施用安非他命，98年被告請伊應該超過5 次，
    可能不到10次，地點都是在被告金山或石門的家，整個年度
    都有，98年10月5 日該次，伊是用門號0000000000號那支手
    機打電話給被告，在電話中約定要向被告買1,000 元毒品，
    之後到被告家時，被告才臨時說不收伊錢等云（見本院卷第
    43頁、第45頁反面），如是，則江庭豪就98年10月5 日該次
    反於與被告相處互相請客之常情，先以電話聯繫買賣毒品，
    嗣到場後被告又臨時主動不予收錢之例外交易過程，必然有
    所印象，實無諉稱在偵查中檢察官針對「買賣」之情為訊問
    時忘記，而於本院審理時就相同問題脈絡，竟能驟謂「（問
    ：剛才檢察官也沒有問你被告是否有收錢，為何你主動提及
    被告沒有向你收錢？）就真的沒有收錢，我之前之所以沒有
    講這段，是我『現在想到』被告沒有收錢」（見本院卷第45
    頁反面）之理。足見江庭豪前揭被告該次交易並未收錢之供
    證，乃迴護被告之詞，自非可據為有利被告之認定。辯護人
    為被告所辯：被告係無償轉讓江庭豪毒品云云，亦無可採。
  3.辯護人雖又為被告辯稱：98年10月5 日並無被告與江庭豪之
    通訊監察譯文或通聯紀錄，被告固有另支門號0000000000號
    手機，惟收訊不良，均未以之對外聯絡，此向電信公司調取
    該支電話於98年10月間之通聯紀錄可明云云。然經本院於99
    年5 月4 日向0000000000號門號所屬遠傳電信股份有限公司
    函調該支電話於98年10月5 日之通聯紀錄，該公司乃覆以：
    通聯已過保留期限，查無通聯紀錄等語，有該公司99年5 月
    12日傳真（見本院卷第23頁）附卷可按，已無從調閱該支電
    話當時之通聯紀錄。惟證人江庭豪於本院審理時已證稱：伊
    不記得被告除本案電話外的另外一支手機號碼等語（見本院
    卷第45頁），而辯護人所指門號0000000000號行動電話登記
    之持機人並非被告，有前揭電信公司傳真存卷可按，亦無從
    憑認江庭豪所述該日聯絡被告所撥打之被告電話，即係辯護
    人所指前揭門號電話。況證人江庭豪於偵訊及本院審理時均
    已明確證稱：98年10月5 日伊是直接用手機撥打被告另外一
    支電話聯絡，被告有2 支門號，伊平常聯絡被告2 支都會打
    等語（見偵卷三第43頁，本院卷第43頁反面），而被告此部
    分犯行既已據證人江庭豪具結證述明確，所述並與經驗、論
    理及證據法則均無違背，堪以信實，已如前述，則被告此部
    分犯行已足認定，本件縱無從得知江庭豪當日聯絡被告所撥
    打之電話為何，而無通訊監察譯文或通聯紀錄，或未調得辯
    護人所指門號電話通聯紀錄，均無礙於事實之認定。
  (四)關於事實欄一(四)部分：
  1.證人練瑞樹於偵訊時明確證稱：98年10月6 日中午11時許，
    在臺北縣金山鄉磺港漁港旁，伊以1,000 元代價向被告購買
    安非他命，伊給被告現金1,000 元，被告給伊安非他命1 包
    ，伊購買毒品是為自己吸食等語（見偵卷二第47頁）。而被
    告所有本案電話與練瑞樹所持用門號0000000000號行動電話
    當日通聯之通訊監察譯文（見偵卷一第26頁），其內容乃以
    ：
  (1)上午10時4 分44秒練瑞樹（Ｂ）撥打予被告（Ａ）：
    Ｂ：我錢先給妳，妳可以先拿1 、2 泡來吃嗎？
    Ａ：什麼？
    Ｂ：先1 、2 砲給我啦，我錢先給妳啊。
    Ａ：喔，好啦。等一下我先買早餐，馬上幫你處理好嗎？
    Ｂ：因為我錢先給妳，妳先拿1 、2 砲給我，妳聽得懂嗎？
    Ａ：好，我去弄，給我10分鐘。
    Ｂ：好。
  (2)上午10時18分26秒練瑞樹（Ｂ）撥打予被告（Ａ）：
    Ｂ：有辦法嗎？
    Ａ：現在還沒有，要等到11點。
    Ｂ：好啦。
  (3)上午10時59分45秒練瑞樹（Ｂ）撥打予被告（Ａ）：
    Ａ：你可以過來了。
    Ｂ：好啦。
  (4)上午11時17分20秒練瑞樹（Ｂ）撥打予被告（Ａ）：
    Ａ：你在哪？
    Ｂ：我到了，在那天路口這。
    Ａ：好，我去。
    據證人練瑞樹於偵訊時證稱：電話中說的「1 、2 泡或砲」
    是指1 、2 包安非他命的意思等語（見偵卷二第47頁），依
    此觀諸前揭練瑞樹與被告之通訊監察譯文內容，其情無非係
    練瑞樹欲向被告購買數量不詳之甲基安非他命1 、2 包，並
    強調要先付錢給被告，被告表示應允而達成合意，並要練瑞
    樹等待取貨（即甲基安非他命），嗣練瑞樹再致電詢問後，
    被告要練瑞樹前來交易，並確認練瑞樹所在後前往會面，併
    佐以被告本案電話於98年10月6 日之通聯紀錄顯示（見偵卷
    二第84頁），被告於前揭第(1)(2)(3)(4)通與練瑞樹通話時所經
    之基地臺位址，均在臺北縣金山鄉○○路258 號4 樓，而練
    瑞樹所持用門號0000000000號行動電話於同日之通聯紀錄則
    顯示（見偵卷二第76頁），練瑞樹於前揭第(1)(2)(3)通與被告
    通話時所經之基地臺位址，均在同縣石門鄉茂林村茂林社區
    86之1 號3 樓頂，迄其於前揭第(4)通與被告通話時，所經之
    基地臺位址，已移往同縣金山鄉○○路177 巷1 之25號2 樓
    頂，顯見練瑞樹經被告通知「你可以過來了」之後，約於17
    分鐘後以第(4)通電話與被告聯繫時，確實已從其原來所在之
    臺北縣石門鄉抵達被告所在之同縣金山鄉，核與練瑞樹所證
    其當日有至臺北縣金山鄉與被告為甲基安非他命交易之情相
    合。又被告於警詢時已自白：伊賣給練瑞樹一次，大概在98
    年10月6 日11點左右，約在臺北縣金山鄉○○路口交易1,00
    0 元安非他命等情（見偵卷一第18頁），亦核與前述事證相
    符。綜合上情，足認練瑞樹前揭所證應係真實，乃屬可信，
    被告與練瑞樹於上開時地，確有毒品甲基安非他命之交易無
    訛。
  2.辯護人雖為被告辯稱：98年10月6 日被告僅代練瑞樹向他人
    調取毒品，又自手機基地臺位址來看，被告與練瑞樹當日並
    未見面云云。然依前揭通訊監察譯文內容所示及證人練瑞樹
    所述，練瑞樹一再強調要先付錢給「被告」，向「被告」拿
    甲基安非他命，嗣後亦是被告前往與練瑞樹見面交付毒品及
    收取價金，通話中既未見有練瑞樹請被告代為調取毒品之情
    ，反見練瑞樹強調欲交錢予被告，而被告電知練瑞樹前來與
    之交易。再被告於前揭第(3)通與練瑞樹通話中告知練瑞樹「
    你可以過來了」之後，至渠等第(4)通通話時，練瑞樹已由臺
    北縣石門鄉抵達被告所在之同縣金山鄉，而渠等第(4)通通話
    時尚未見面僅在確認交易之具體地點，彼此通話所經之基地
    臺位址本未必相同，惟證人練瑞樹既已供明當日與被告會面
    交易，核與前揭第(4)通通話所示：「（被告）你在哪？」、
    「（練瑞樹）我到了，在那天路口這」、「（被告）好，我
    去」等約往見面之情節相符，自難執憑被告與練瑞樹前揭第
    (4)通通話時所經之基地臺位址相異，而認被告與練瑞樹當日
    並未見面，是辯護人此部分所辯，均無可採。
  (五)關於事實欄一(五)部分：
  1.證人潘同良於偵訊時明確證稱：98年10月8 日中午12時許，
    在臺北縣石門鄉石門村內石門89之1 號，伊以1,000 元向被
    告購買安非他命，伊給被告1,000 元現金，被告給伊安非他
    命1 包，伊購買安非他命是為自己吸食等語（見偵卷一第70
    、71、72頁），於本院審理時依然堅證：當日伊有以電話與
    被告聯繫購買毒品之事，並約在被告石門住處旁工廠後面，
    伊有到該處，伊有拿到安非他命，並有交付現金等語（見本
    院卷第38、39頁、第40頁反面）。而被告所有本案電話與潘
    同良所持用門號0000000000號行動電話當日通聯之通訊監察
    譯文（見偵卷一第25頁），其內容乃以：
    中午12時16分50秒被告（Ａ）撥打予潘同良（Ｂ）：
    Ｂ：昨天說要打沒打。
    Ａ：我忘記了，我老爸剛過世，你怎麼講？
    Ｂ：沒啦，不知道方不方便，那個是一樣的，還是不一樣的
        ？
    Ａ：不同，這個讚的。
    Ｂ：是喔，這樣…1 張啦。
    Ａ：我跟你說喔，你等一下來我們家這旁邊工廠後面轉進來
        。
    Ｂ：好。
    據證人潘同良於偵訊及本院審理時均證稱：電話中說「1 張
    」是指1,000 元的安非他命等語（見偵卷一第72頁，本院卷
    第39頁），依此觀諸前揭被告與潘同良之通訊監察譯文內容
    ，其情無非係潘同良欲向被告購買1,000 元價格之數量不詳
    甲基安非他命，被告表示應允而達成合意，並與潘同良約定
    在被告住處旁工廠後面交易，核與證人潘同良上開所述與被
    告電話聯繫後，乃至約定地點交易甲基安非他命之情相合。
    又被告於警詢時復為自白：98年10月8 日中午12點左右，潘
    同良要跟伊拿1,000 元的安非他命，伊與潘同良約在伊家（
    臺北縣石門鄉內石門89之1 號）交易等情（見偵卷一第18頁
    ），亦核與前述事證相符。足認潘同良前揭所證應係真實，
    乃屬可信，被告與潘同良於上開時地，確有毒品甲基安非他
    命之交易無訛。
  2.證人潘同良於本院審理時固證稱：「（檢察官問：你於偵查
    中講到98年10月8 日是在被告石門的家直接向被告購買〈甲
    基安非他命1 包〉，是否屬實？）時間已久，我不記得了，
    偵訊時我確實是這樣講。事實上是去被告家那次，是我和被
    告一起向阿有仔買的」云云（見本院卷第38頁）。然自潘同
    良於本院審理時，就該次交易究否係與被告同時向阿有仔購
    買甲基安非他命所為證述，閃爍其詞、前後翻覆不一之情以
    觀：「（檢察官問：你於偵訊證述98年10月8 日在石門鄉內
    石門89之1 號向被告購買甲基安非他命1 包，是否屬實？）
    不實在，在石門那次是我與被告兩人一起跟阿有仔拿的，地
    點在被告家」（見本院卷第38頁）、「（審判長問：為何於
    偵訊中回答檢察官說，是在被告石門鄉的家以1,000 元向被
    告買1 包安非他命，所述是否實在？）對，實在」（見本院
    卷第41頁）、「（審判長問：所以你剛才回答檢察官詰問，
    都不是正確的，於偵訊中所言才是實在的？）我剛才講的也
    是實在的，不是都一樣嗎」（同上卷頁）、「（審判長問：
    你於偵訊中稱，10月8 日那次是在被告石門家中，以1,000
    元向被告購買安非他命，是否屬實？）這次不實在，電話中
    是這樣講沒錯，但實際上這次是我跟被告一起向阿有仔買的
    」（見本院卷第41頁反面），其前揭於本院審理時所為證述
    ，已難遽信。再衡以潘同良於98年11月19日偵訊時，先經檢
    察官訊以「98年10月3 日17時，在磺港公園，以1,000 元的
    代價向被告購買安非他命1 包？」，既能主動提及係與阿有
    仔交易而供證「是，我與被告通電話，我到場後，被告帶阿
    有仔一起來，由阿有仔拿安非他命給我，我將錢拿給阿有仔
    」（見偵卷一第70頁），若潘同良於本院審理時所述「與被
    告同時向阿有仔為毒品交易」之情為真，則在檢察官於同一
    次偵訊續問「98年10月8 日12時許，在臺北縣石門鄉石門村
    內石門89之1 號，你以1,000 元向被告購買安非他命？」時
    ，豈有絲毫未提及係與阿有仔交易而逕為供證「是，是在被
    告石門的家購買的」（見偵卷一第71頁）之理。且被告於98
    年11月4 日警詢時，經警就其與潘同良於98年10月3 日、98
    年10月8 日通聯之通訊監察譯文，合併詢以「依據你與潘同
    良通訊內容，有提到安非他命的吸食器、1,000 元，你作何
    解釋？」時，就98年10月3 日部分，既能主動述及潘同良係
    與阿有仔交易而供述「98年10月3 日晚上7 點左右，我跟潘
    同良約在磺港公園，等我的毒品上游阿有仔來，他們交易安
    非他命，潘同良就跟我借安非他命吸食器」（見偵卷一第17
    頁，本院卷第96頁反面至第97頁），如潘同良於本院審理時
    所述與阿有仔交易之情為真，被告亦斷無在接續詢答時，就
    98年10月8 日部分，竟絲毫未述及潘同良係與阿有仔交易而
    逕供述「98年10月8 日中午12點左右，潘同良要跟我拿1,00
    0 元的安非他命，我跟他約在我家（臺北縣石門鄉內石門89
    之1 號）交易」（見偵卷一第18頁，本院卷第97頁反面）之
    理。況被告與潘同良係在不同時間、不同機關接受訊問或詢
    問，渠等受訊問或詢問之情節及結果，竟然仍屬一致。在在
    足徵潘同良上開所稱「該次交易係其與被告同時向阿有仔購
    買甲基安非他命」之證述，核屬迴護被告之詞，自不足據為
    有利被告之認定。
  3.辯護人雖為被告辯稱：98年10月8 日被告與潘同良雖有電話
    通聯，但自被告手機基地臺移動情形來看，被告當日12時許
    並未與潘同良見面交易毒品云云。然證人潘同良於偵、審均
    已供明：當日伊有至被告住處與被告見面，而被告就潘同良
    此部分所證亦不否認（見本院卷第42頁反面），則辯護人此
    部分所辯，自不足取。
  (六)關於事實欄一(六)部分：
  1.證人練瑞樹於偵訊時明確證稱：98年10月14日下午2 時許，
    被告叫伊到金山醫院旁路口，伊以1,000 元代價向被告購買
    安非他命，伊給被告現金1,000 元，被告給伊安非他命1 包
    ，伊購買毒品是為自己吸食等語（見偵卷二第47頁），而被
    告所有本案電話與練瑞樹所持用門號0000000000號行動電話
    當日通聯之通訊監察譯文（見偵卷一第27頁），其內容乃以
    ：
  (1)上午11時22分39秒練瑞樹（Ｂ）撥打予被告（Ａ）：
    Ｂ：妳怎麼講？
    Ａ：我要自己去一趟，我要去金山，等一下就過去找你了。
    Ｂ：我跟妳講啦，我現金拿1,000 啦。
    Ａ：好。
    Ｂ：要拿好一點的喔。
    Ａ：我知道。
    Ｂ：嗯。
  (2)下午2 時22分40秒被告（Ａ）撥打予練瑞樹（Ｂ）：
    Ａ：你在哪？
    Ｂ：我在中角。
    Ａ：你過來金山醫院路口這。
    Ｂ：好啦。
    據證人練瑞樹於偵訊時證稱：電話中說的數字「1,000 」是
    指交易安非他命的價格等語（見偵卷二第46頁），依此觀諸
    前揭練瑞樹與被告之通訊監察譯文內容，其情無非係練瑞樹
    欲向被告購買1,000 元價格之數量不詳甲基安非他命，被告
    表示應允而達成合意，但因有他事要先前往金山而稍後交付
    毒品，嗣被告再致電練瑞樹，確認練瑞樹所在，並要練瑞樹
    前往約定地點金山醫院路口交易，併佐以被告所有本案電話
    於98年10月14日之通聯紀錄顯示（見偵卷二第87頁），被告
    於前揭第(1)(2)通與練瑞樹通話時所經之基地臺位址，分別在
    臺北縣石門鄉○○段○里○○段408 地號、同縣金山鄉○○
    路258 號4 樓，顯見被告於第(1)通通話後，確實由臺北縣石
    門鄉前往同縣金山鄉，而練瑞樹所持用門號0000000000號行
    動電話於同日之通聯紀錄則顯示（見偵卷二第78、79頁），
    練瑞樹於前揭第(1)通與被告通話時所經之基地臺位址，在臺
    北縣石門鄉茂林村茂林社區86之1 號3 樓頂，迄其於前揭第
    (2)通與被告通話時，所經之基地臺位址，已移往同縣金山鄉
    ○○路177 巷1 之25號2 樓頂，顯見練瑞樹經被告告知「我
    要去金山」之後，確實已從其原來所在之臺北縣石門鄉抵達
    同縣金山鄉，與被告同時間位置移動情形一致，益徵練瑞樹
    所證其當日有至金山醫院旁路口與被告為甲基安非他命交易
    應係真實，乃屬可信，被告與練瑞樹於上開時地，確有毒品
    甲基安非他命之交易無訛。
  2.辯護人雖為被告辯稱：98年11月14日被告與練瑞樹僅有電話
    通聯，自二人手機基地臺位址來看，均與金山醫院相差甚遠
    ，並未見面云云。然依前揭通訊監察譯文內容所示及證人練
    瑞樹所述，被告於前揭第(1)通與練瑞樹通話中，達成甲基安
    非他命買賣之合意，並告知練瑞樹「我要去金山」之後，至
    渠等第(2)通通話時，被告與練瑞樹均已由臺北縣石門鄉抵達
    同縣金山鄉，而渠等第(2)通通話時尚未見面僅在約定欲前往
    交易之具體地點，彼此通話所經之基地臺位址自未必在所約
    定之地點，且金山醫院既同在臺北縣金山鄉，亦難認離被告
    與練瑞樹在同縣鄉通話時之位置相差甚遠，證人練瑞樹既已
    供明當日與被告會面交易，核與前揭第(2)通通話所示：「（
    被告）你在哪？」、「（練瑞樹）我在中角」、「（被告）
    你過來金山醫院路口這」、「（練瑞樹）好啦」等約往見面
    之情節相符，自難認被告與練瑞樹當日並未見面，是辯護人
    此部分所辯，並不可採。
  (七)至被告於前揭(三)至(六)所述販賣甲基安非他命部分，因其否認
    犯罪，自無從據其供述進價，惟衡諸常情，販賣甲基安非他
    命之罪刑甚重，在毒品圈內當係常識，是故，若非其間有利
    可圖，一般而言，應無甘冒販毒之重罪風險，隨意交付他人
    毒品，並收取對方金錢之理，且參以販賣甲基安非他命乃非
    法交易，難有客觀標準，不論瓶裝或紙包，均可任意分裝增
    減份量，且每次買賣之價格、數量，亦得隨時依雙方之關係
    深淺、資力、需求程度及對行情之認知等因素，機動調整。
    準此，不論被告究係從價差或量差中牟取販賣毒品之不法利
    益，甚至單純脫手求售而未獲利，當均不影響其營利意圖之
    認定（最高法院93年度臺上字第1651號判決參照），是被告
    既交付毒品甲基安非他命並收取相當代價，亦堪認其有販賣
    營利之意圖。
  (八)綜上所述，被告前開所辯核屬卸責飾詞，均非可採。本件事
    證已臻明確，被告犯行均堪認定，應依法論科。
四、論罪科刑：
  (一)按毒品危害防制條例第4 條等部分條文固於98年5 月20日修
    正公布，針對當次公布之修正條文，未另訂施行日期（至原
    該條例第36條雖規定：「本條例自公布後6 個月施行」，然
    核該條文所稱「本條例」係指92年7 月9 日修正公布之該條
    例，並非指98年5 月20日公布之部分修正條文），惟法律既
    經制定或修正並經總統公布，自應依一般原則，自公布日起
    算第3 日發生效力，此經司法院98年6 月29日院臺廳一字第
    0980014643號函載明。是98年5 月20日修正公布之毒品危害
    防制條例修正條文之生效日期，應自公布日起第3 日即98年
    5 月22日發生效力。本件被告所犯販賣毒品、幫助販賣毒品
    之行為時間，既均在該條例部分修正條文生效施行後，自應
    適用修正後即現行毒品危害防制條例第4 條等規定，不生新
    舊法比較之問題，應先指明。
  (二)按犯罪之著手，係指行為人為實現犯意而開始實行犯罪構成
    要件之行為而言。毒品危害防制條例第4 條第1 、2 項之販
    賣第一、二級毒品罪，於售賣者與購毒者就買賣毒品之重要
    內容有所表示時，即可認為已經著手實行販賣毒品之行為；
    亦即販賣毒品之犯行，以售賣者與購買者雙方就買賣毒品之
    重要內容有所意思表示而達成契約之合致時，即已著手於販
    賣毒品構成要件之行為，而售賣者已否實際交付毒品，乃該
    項販賣毒品行為是否既遂之問題（最高法院98年度臺上字第
    2248號判決參照）。查被告於98年10月2 日凌晨，既與練瑞
    樹已就買賣第二級毒品甲基安非他命之重要內容達成合意，
    僅嗣因故而未為毒品之交付，如前所述，則核被告於事實欄
    一(一)所為，係犯毒品危害防制條例第4 條第6 項、第2 項之
    販賣第二級毒品未遂罪。公訴意旨認被告此部分應成立販賣
    第二級毒品既遂罪，尚有未洽。次按對於犯罪與正犯有共同
    之認識，而以幫助之意思，對於正犯資以助力，而未參與實
    行犯罪之行為者，即屬刑法上之幫助犯。查被告於98年10月
    3 日下午5 時18分許，基於幫助之犯意，以電話聯繫有購買
    毒品甲基安非他命意思之潘同良至磺港公園內，再於同日下
    午6 時許帶同毒品賣家阿有仔前往該公園，使阿有仔得與毒
    品買家潘同良為毒品交付及價金收取之交易，而對阿有仔販
    賣毒品犯罪施以助力，雖無證據足認被告有參與販賣毒品構
    成要件之行為，但被告以幫助之犯意參與犯罪構成要件以外
    之行為，仍應認其係販賣毒品罪之幫助犯，是核被告於事實
    欄一(二)所為，係犯刑法第30條第1 項前段、毒品危害防制條
    例第4 條第2 項之幫助販賣第二級毒品罪。另核被告於事實
    欄一(三)至(六)所為，則均係犯毒品危害防制條例第4 條第2項
    之販賣第二級毒品罪。被告販賣第二級毒品甲基安非他命前
    持有第二級毒品甲基安非他命之低度行為，為販賣之高度行
    為所吸收，不另論罪。
  (三)被告於事實欄一(二)所為幫助販賣毒品犯行，與其他各次所為
    販賣毒品犯行，於主觀犯意及客觀行為，均不相同，而基於
    刑罰公平原則之考量，杜絕僥倖之犯罪心理，並避免易致鼓
    勵犯罪之誤解，於94年2 月2 日修正公布而自95年7 月1 日
    起施行之刑法，已刪除第56條連續犯之規定，行為人反覆實
    行之犯罪行為茍係在刑法修正施行後者，因法律之修正已生
    阻斷連續犯之法律效果，除認應合於接續犯、繼續犯、集合
    犯等實質上一罪關係而以一罪論處外，基於一罪一罰之刑罰
    公平性，自應併合處罰；所謂「集合犯」，係指立法者所制
    定之犯罪構成要件中，本即預定有數個同種類行為而反覆實
    行之犯罪而言，故是否集合犯之判斷，客觀上自應斟酌法律
    規範之本來意涵、實現該犯罪目的之必要手段、社會生活經
    驗中該犯罪必然反覆實行之常態及社會通念等，主觀上則視
    其反覆實施之行為是否出於行為人之一個犯意，並秉持刑罰
    公平原則，加以判斷之，而行為人多次販賣毒品之行為，未
    必皆出於行為人之一個犯意決定，故販賣毒品之罪，難認係
    集合犯之罪。且依刑法第56條修正理由，謂「對繼續犯同一
    罪名之罪者，均適用連續犯之規定論處，不無鼓勵犯罪之嫌
    ，亦使國家刑罰權之行使發生不合理之現象」、「基於連續
    犯原為數罪之本質及刑罰公平原則之考量，爰刪除有關連續
    犯之規定」等語，即係將本應各自獨立評價之數罪，回歸本
    來就應賦予複數法律效果之原貌，因此，就刑法修正施行後
    多次販賣毒品之犯行，採一罪一罰，始符合立法本旨（最高
    法院96年度臺上字第7052號判決參照）。本件被告所為各次
    販賣毒品犯行，均在刑法修正施行後，且非密接時地之數舉
    動接續或反覆實行，亦與接續犯概念不合。是其本件所犯各
    罪，犯意各別，行為互殊，應分論併罰。
  (四)又被告於事實欄一(一)所為之販賣毒品犯行既屬未遂，爰依刑
    法第25條第2 項規定，按既遂犯之刑減輕之；其於事實欄一
    (二)所為之幫助販賣毒品犯行既屬幫助犯，乃依刑法第30條第
    2 項規定，按正犯之刑減輕之。至被告就其於事實欄一(二)、
    (四)、(五)各次犯行，於偵查中雖均有自白，惟按毒品危害防制
    條例第17條第2 項規定之自白減輕其刑，除限以所犯為該條
    例第4 條至第8 條之罪外，必須行為人於偵查及審判中均自
    白者，始有其適用（最高法院99年度臺上字第7050號判決參
    照），查被告於審判中迄辯論終結，就其前於偵查中自白之
    犯行均為否認，依上說明，自無援引如上規定減刑之餘地，
    附此敘明。
  (五)爰審酌被告雖前有因施用毒品送觀察、勒戒之情形，惟別無
    犯罪科刑紀錄，有卷存臺灣高等法院被告前案紀錄表足徵，
    素行尚可，其施用毒品已屬不該，非但未思戒絕，甚而明知
    第二級毒品甲基安非他命足以殘害人之身體健康，向為法禁
    ，竟仍為圖利而起意販賣、幫助他人販賣而流布之，更進而
    販賣交付予他人施用，危害社會治安及國民健康甚深，實值
    非議，併衡以其於偵查中固能坦認部分犯行，然審判中未見
    絲毫悔意之犯後態度，及其犯罪之動機、目的、手段、智識
    程度、販賣毒品之次數、數量、犯罪所得數額等一切情狀，
    各量處如附表編號1 至6 宣告刑欄所示之刑，並定其應執行
    之刑如主文所示。
  (六)關於沒收：
  1.扣案之門號0000000000號SIM 卡1 張，係電信公司於出租行
    動電話門號予消費者使用時，即同時附帶提供之晶片卡，作
    為消費者門號使用之介面，故電信公司接受消費者申辦門號
    並將該門號開通上線時，該晶片卡之所有權已移轉於消費者
    （最高法院99年臺上字第2736號判決參照），連同扣案之NO
    KIA 廠牌行動電話1 支，均經被告供承為其所有（見偵卷一
    第17頁，本院卷第132 頁），且係用於幫助阿有仔與潘同良
    聯繫購毒，及與潘同良、練瑞樹聯繫購毒，如本院前所認定
    ，乃係供其為幫助販賣、販賣第二級毒品犯罪所用之物，自
    應依毒品危害防制條例第19條第1 項之規定，於除附表編號
    3 外之各該罪所受宣告之主刑項下宣告沒收，又因該等物品
    已經扣案，不生全部或一部不能沒收情形，自無庸併為追徵
    其價額之諭知，附此敘明。
  2.被告於事實欄一(三)至(六)所為販賣第二級毒品甲基安非他命所
    得財物共4,000 元（各次販毒所得均為1,000 元，詳事實欄
    一(三)至(六)所述），雖未經扣案，然因係其犯罪所得之財物，
    均依毒品危害防制條例第19條第1 項之規定，分別在附表編
    號3 至6 之各該罪所受宣告之主刑項下宣告沒收，如全部或
    一部不能沒收時，均以其財產抵償之。按犯毒品危害防制條
    例第4 條第1 項、第2 項之販賣第一級、第二級毒品罪者，
    其因犯罪所得之財物，沒收之，如全部或一部不能沒收時，
    追徵其價額或以其財產抵償之，同條例第19條第1 項雖有明
    文。然所稱因犯罪所得之財物，係以實際所得者為限，苟無
    所得或尚未取得者，即無從為沒收、追徵或以財產抵償之諭
    知（最高法院99年度臺上字第5840號判決參照）。查被告於
    事實欄一(一)所為，雖與練瑞樹達成以2,000 元價格買賣甲基
    安非他命之合意，然被告嗣因故未為毒品交付及該2,000 元
    價金之收取，已如前述，則被告既尚未實際取得該犯罪所得
    ，依上說明，自無從為沒收或以財產抵償之諭知。另按共同
    正犯因相互間利用他方之行為，以遂行其犯意之實現，本於
    責任共同之原則，有關從刑之沒收部分，他共同正犯所有供
    犯罪所用或犯罪所得之物，雖亦應於其本身所處主刑之後，
    併為沒收之諭知。然幫助犯則僅參與犯罪構成要件以外之行
    為而對犯罪為加功，且無共同犯罪之意思，自無該責任共同
    原則之適用，故正犯所有供犯罪所用或因犯罪所得之物，對
    幫助犯毋庸宣告沒收（最高法院86年度臺上字第6278號、98
    年度臺上字第5747號等判決參照）。查被告於事實欄一(二)所
    為，固使阿有仔販賣第二級毒品甲基安非他命予潘同良，而
    獲有犯罪所得1,000 元，惟被告該次犯行既僅屬幫助犯，依
    上說明，本無責任共同原則之適用，就正犯阿有仔前揭因犯
    罪所得之1,000 元，自毋庸於被告該罪所受宣告之主刑項下
    宣告沒收。
  3.至扣案之分裝袋242 個、針筒1 支及吸食器1 組，固均經被
    告供陳為其所有（見偵卷一第16頁，本院卷第94、132 頁）
    ，然據被告供述，分裝袋242 個係其裝東西（小零件）用的
    、針筒1 支及吸食器1 組分別為其施用海洛因、甲基安非他
    命所用（見偵卷一第16頁，本院卷第93頁反面、第94、132
    頁），尚乏證據足認該等物品有供為本案犯罪或犯罪預備所
    用，即難遽認與本案有何關聯，均不為沒收之宣告，併此敘
    明。
據上論斷，應依刑事訴訟法第299 條第1 項前段，毒品危害防制
條例第4 條第2 項、第6 項、第19條，刑法第11條、第25條第2
項、第30條第1 項前段、第2 項、第51條第5 款，判決如主文。
本案經檢察官李松德到庭執行職務。
中    華    民    國    99    年    12    月    14    日
                  刑事第二庭審判長法  官  王梅英
                                  法  官  黃潔茹
                                  法  官  李冠宜
中    華    民    國    99    年    12    月    14    日
得於收受判決後10日內上訴。
附錄：本案論罪科刑法條全文
毒品危害防制條例第4 條
製造、運輸、販賣第一級毒品者，處死刑或無期徒刑；處無期徒
刑者，得併科新臺幣2 千萬元以下罰金。
製造、運輸、販賣第二級毒品者，處無期徒刑或7 年以上有期徒
刑，得併科新臺幣1 千萬元以下罰金。
製造、運輸、販賣第三級毒品者，處5 年以上有期徒刑，得併科
新臺幣7 百萬元以下罰金。
製造、運輸、販賣第四級毒品者，處3 年以上10年以下有期徒刑
，得併科新臺幣3 百萬元以下罰金。
製造、運輸、販賣專供製造或施用毒品之器具者，處1 年以上7
年以下有期徒刑，得併科新臺幣1 百萬元以下罰金。
前五項之未遂犯罰之。
中華民國刑法第30條
（幫助犯及其處罰）
幫助他人實行犯罪行為者，為幫助犯。雖他人不知幫助之情者，
亦同。
幫助犯之處罰，得按正犯之刑減輕之。
附表：
 ┌──┬──────────┬───────┬──────────────┐
 │編號│   犯  罪  事  實   │    罪  名    │        宣  告  刑          │
 ├──┼──────────┼───────┼──────────────┤
 │ 1  │98年10月2 日販賣甲基│販賣第二級毒品│處有期徒刑年捌月。扣案之NO│
 │    │安非他命予練瑞樹未遂│未遂罪        │KIA 廠牌行動電話壹支及門號０│
 │    │（即事實欄一(一)）    │              │000000000號SIM 卡壹│
 │    │                    │              │張均沒收。                  │
 ├──┼──────────┼───────┼──────────────┤
 │ 2  │98年10月3 日幫助阿有│幫助販賣第二級│處有期徒刑年捌月。扣案之NO│
 │    │仔販賣甲基安非他命予│毒品罪        │KIA 廠牌行動電話壹支及門號０│
 │    │潘同良（即事實欄一(二)│              │000000000號SIM 卡壹│
 │    │）                  │              │張均沒收。                  │
 ├──┼──────────┼───────┼──────────────┤
 │ 3  │98年10月5 日販賣甲基│販賣第二級毒品│處有期徒刑柒年陸月。未扣案販│
 │    │安非他命予江庭豪（即│罪            │賣第二級毒品所得之財物新臺幣│
 │    │事實欄一(三)）        │              │壹仟元沒收，如全部或一部不能│
 │    │                    │              │沒收時，以其財產抵償之。    │
 ├──┼──────────┼───────┼──────────────┤
 │ 4  │98年10月6 日販賣甲基│販賣第二級毒品│處有期徒刑柒年陸月。扣案之NO│
 │    │安非他命予練瑞樹（即│罪            │KIA 廠牌行動電話壹支及門號０│
 │    │事實欄一(四)）        │              │000000000號SIM 卡壹│
 │    │                    │              │張、未扣案販賣第二級毒品所得│
 │    │                    │              │之財物新臺幣壹仟元均沒收，其│
 │    │                    │              │中犯罪所得新臺幣壹仟元部分，│
 │    │                    │              │如全部或一部不能沒收時，以其│
 │    │                    │              │財產抵償之。                │
 ├──┼──────────┼───────┼──────────────┤
 │ 5  │98年10月8 日販賣甲基│販賣第二級毒品│處有期徒刑柒年陸月。扣案之NO│
 │    │安非他命予潘同良（即│罪            │KIA 廠牌行動電話壹支及門號０│
 │    │事實欄一(五)）        │              │000000000號SIM 卡壹│
 │    │                    │              │張、未扣案販賣第二級毒品所得│
 │    │                    │              │之財物新臺幣壹仟元均沒收，其│
 │    │                    │              │中犯罪所得新臺幣壹仟元部分，│
 │    │                    │              │如全部或一部不能沒收時，以其│
 │    │                    │              │財產抵償之。                │
 ├──┼──────────┼───────┼──────────────┤
 │ 6  │98年10月14日販賣甲基│販賣第二級毒品│處有期徒刑柒年陸月。扣案之NO│
 │    │安非他命予練瑞樹（即│罪            │KIA 廠牌行動電話壹支及門號０│
 │    │事實欄一(六)）        │              │000000000號SIM 卡壹│
 │    │                    │              │張、未扣案販賣第二級毒品所得│
 │    │                    │              │之財物新臺幣壹仟元均沒收，其│
 │    │                    │              │中犯罪所得新臺幣壹仟元部分，│
 │    │                    │              │如全部或一部不能沒收時，以其│
 │    │                    │              │財產抵償之。                │
 └──┴──────────┴───────┴──────────────┘

司法院資訊處製作；財團法人民間司法改革基金會備份。
